【裁判字號】    99,訴,366
【裁判日期】    990525
【裁判案由】    違反毒品危害防制條例
【裁判全文】
臺灣屏東地方法院刑事判決               99年度訴字第366號
公  訴  人  臺灣屏東地方法院檢察署檢察官
被      告  甲○○
上列被告因違反毒品危害防制條例案件，經檢察官提起公訴（99
年度毒偵字第108 號），被告於準備程序就被訴事實為有罪之陳
述，本院合議庭裁定由受命法官獨任進行簡式審判程序，並予判
決如下：
    主  文
甲○○施用第一級毒品，累犯，處有期徒刑壹年貳月。
    事  實
一、甲○○前曾於民國88年間因施用毒品案件，經本院以88年度
    毒聲字第2032號裁定送勒戒處所施以觀察、勒戒，認無繼續
    施用之傾向，由臺灣屏東地方法院檢察署檢察官以88年毒偵
    字第213 號為不起訴處分確定；同年間，再因施用毒品案件
    ，由臺灣板橋地方法院以88年度毒聲字第8094號裁定送勒戒
    處所施以觀察、勒戒，認無繼續施用毒品之傾向，並經臺灣
    板橋地方法院檢察署檢察官以88年毒偵字第3436號為不起訴
    處分確定。其復於91年間因施用第一級毒品案件，經臺灣屏
    東地方法院檢察署檢察官提起公訴並聲請強制戒治，強制戒
    治部分於92年12月12日執行完畢，刑責部分本院則以91年訴
    字711 號判決判處有期徒刑8 月確定，並於94年1 月14日縮
    刑期滿執行完畢。另於94年間因竊盜、施用毒品等案件，分
    別經本院以94年度易字第284 號判決、94年度訴字第673 號
    判決判處有期徒刑1 年10月、1 年確定，上開案件接續執行
    ，於98年10月1 日縮短刑期假釋出監付保護管束（保護管束
    期滿日為99年3 月12日）。詎猶不知悔改，明知海洛因屬第
    一級毒品，不得持有及施用，仍基於施用第一級毒品之犯意
    之犯意，於98年12月4 日上午9 時24分許往前回溯96小時內
    之某時，在其上開屏東縣枋山鄉之住所內以針筒注射之方式
    施用第一級毒品海洛因1 次。嗣於98年12月4 日經本署觀護
    人通知到場採尿並送驗檢出海洛因代謝後之嗎啡陽性反應而
    查獲，始悉上情。
二、案經臺灣屏東地方法院檢察署觀護人告發同署檢察官偵查起
    訴。
    理  由
一、本件被告甲○○所犯係死刑、無期徒刑或最輕本刑為3 年以
    上有期徒刑以外之罪，亦非屬臺灣高等法院管轄第一審之案
    件，其於準備程序中就被訴事實為有罪陳述，經本院告知簡
    式審判程序之旨，並聽取當事人意見後，本院合議庭依刑事
    訴訟法第273 條之1 第1 項為裁定，由受命法官獨任進行簡
    式審判程序。又簡式審判程序之證據調查，依刑事訴訟法第
    273 條之2 規定，不受同法第159 條第1 項審判外陳述排除
    之限制；再被告對於卷內各項證據亦不爭執證據能力，復無
    事證顯示有何違法取得或類此瑕疵之情，故卷內所列各項證
    據，自均有證據能力，合先敘明。
二、上揭犯罪事實，業據被告甲○○於本院審理中坦承不諱，其
    尿液經送驗結果呈現嗎啡陽性反應等情，亦有臺灣屏東地方
    法院檢察署施用毒品犯受保護管束人尿液檢體監管紀錄表、
    臺灣檢驗科技股份有限公司濫用藥物尿液檢驗報告各1 份在
    卷可稽，上述鑑驗結果，係檢驗機關本於專業知識及以精密
    儀器或科學檢驗方法所得之結論，自可憑信。是認被告就上
    開施用毒品之任意性自白與事實相符，堪採信為證據。從而
    本件罪證明確，被告犯行洵足認定，應依法論科。
三、按海洛因屬毒品危害防制條例第2 條第2 項第1 款規定之第
    一級毒品，不得持有及施用，核被告上開所為，係犯毒品危
    害防制條例第10條第1 項之施用第一級毒品罪。被告施用前
    持有第一級毒品之低度行為，為其施用第一級毒品之高度行
    為所吸收，不另論罪。另被告有如前揭犯罪事實欄所述之經
    有期徒刑宣告及執行完畢之情形，有前開臺灣高等法院被告
    前案紀錄表、臺灣屏東地方法院檢察署前案資料表各1 份附
    卷可稽，其於有期徒刑執行完畢後5 年以內，故意再犯本件
    有期徒刑以上之罪，構成累犯，應依刑法第47條第1 項規定
    加重其刑。爰審酌被告前已因施用毒品犯行經觀察勒戒及刑
    之執行，且在保護管束期間竟仍故態復萌，復行施用毒品不
    輟，無視於毒品對於自身健康之戕害及國家對於杜絕毒品犯
    罪之禁令，惟衡酌施用毒品係屬自戕行為，犯罪手段尚屬平
    和，亦未因此而危害他人，所生損害尚非鉅大，且被告於犯
    後於本院審理時坦承犯行，尚見悔意之犯罪後態度，另施用
    毒品者均有相當程度之成癮性及心理依賴，其犯罪心態與一
    般刑事犯罪之本質並不相同，應側重適當之醫學治療及心理
    矯治為宜等一切情狀，爰量處如主文所示之刑，以資懲儆。
據上論斷，應依刑事訴訟法第273 條之1 第1 項、第299 條第1
項前段，毒品危害防制條例第10條第1 項，刑法第11條、第47條
第1 項，判決如主文。
本案經檢察官曾士哲到庭執行職務
中    華    民    國    99    年    5     月    25    日
                  刑事第四庭    法  官  李謀榮
以上正本證明與原本無異。
如不服本判決應於收受判決後10日內向本院提出上訴書狀，並
應敘述具體理由；其未敘述上訴理由者，應於上訴期間屆滿後
20日內向本院補提理由書（均須按他造當事人之人數附繕本）
「切勿逕送上級法院」。
中    華    民    國    99    年    5     月    25    日
                                書記官  蔡進吉
附錄本案所犯法條全文
毒品危害防制條例第10條
施用第一級毒品者，處6月以上5年以下有期徒刑。
施用第二級毒品者，處3年以下有期徒刑。

司法院資訊處製作；財團法人民間司法改革基金會備份。
